【裁判字號】    99,訴,1552
【裁判日期】    991227
【裁判案由】    違反毒品危害防制條例
【裁判全文】
臺灣彰化地方法院刑事判決              99年度訴字第1552號
公  訴  人  臺灣彰化地方法院檢察署檢察官
被      告  李清源
上列被告因違反毒品危害防制條例案件，經檢察官提起公訴（99
年度毒偵字第2019號），被告於準備程序進行中就被訴事實為有
罪之陳述，本院進行簡式審判程序，判決如下：
    主  文
李清源施用第一級毒品，累犯，處有期徒刑捌月。又施用第二級
毒品，累犯，處有期徒刑陸月。應執行有期徒刑壹年。
    事  實
一、李清源前因施用毒品案件，經送觀察、勒戒後，認有繼續施
    用毒品傾向，再送戒治所施以強制戒治，嗣經法院裁定停止
    戒治，所餘戒治期間付保護管束，於民國90年10月29日停止
    處分出監，於91年2 月20日保護管束期滿未經撤銷，視為執
    行完畢，由臺灣彰化地方法院檢察署檢察官於91年3 月6 日
    以91年度戒毒偵字第199 至203 號為不起訴處分確定。於上
    開觀察、勒戒執行完畢釋放後5 年內，又因施用第1 、2 級
    毒品案件，經臺灣高等法院臺中分院以96年度上訴字第98號
    判處有期徒刑10月、5 月，減為有期徒刑5 月、2 月又15日
    確定；因2 次施用第1 級毒品案件，經臺灣板橋地方法院以
    96年度訴字3468號判處有期徒刑8 月、8 月，減為有期徒刑
    4 月、4 月，定應執行刑為有期徒刑7 月確定。另因偽造文
    書、2 次贓物等案件，經法院分別判處有期徒刑1 年2 月、
    3 月、2 年6 月，定應執行刑為有期徒刑3 年9 月，於95年
    1 月9 日縮短刑期假釋出監。復因2 次搶奪、槍砲彈藥刀械
    管制條例、毀棄損壞、3 次竊盜等案件，經法院分別判處有
    期徒刑7 月、9 月、7 月、2 月、7 月、8 月、3 月確定，
    減刑後，與上開毒品案件所判處之有期徒刑5 月、2 月又15
    日，合併定應執行刑為有期徒刑2 年，再與前揭假釋經撤銷
    後所餘殘刑1 年3 月4 日及施用毒品案件所判處之應執行刑
    有期徒刑7 月接續執行，於98年9 月30日縮刑期滿執行完畢
    。仍不知悔改，復基於施用第1 級毒品海洛因之犯意，於99
    年8 月6 日上午5 時30分許，在其位於彰化縣花壇鄉○○村
    ○○路191 巷47號住處，以將海洛因摻水置入針筒內（未扣
    案）注射進入體內之方式，施用第1 級毒品海洛因1 次。另
    基於施用第2 級毒品甲基安非他命之犯意，於99年8 月9 日
    下午2 時50分為警採尿回溯前96小時內之某時，在其上開住
    處，以將甲基安非他命置於玻璃球（未扣案）內燒烤後吸食
    其煙霧之方式，施用第2 級毒品甲基安非他命1 次。嗣於99
    年8 月9 日因騎乘機車在彰化縣花壇鄉中庄村與人發生車禍
    ，經警到場處理，李清源在前揭施用第1 級毒品海洛因犯行
    未被有偵查犯罪權限之公務員發覺前，主動向警員供出上開
    施用毒品海洛因之犯行，就施用第1 級毒品部分自首並接受
    裁判，經警於同日下午2 時50分許採集其尿液送驗，檢出毒
    品嗎啡陽性及甲基安非他命陽性反應而悉上情。
二、案經彰化縣警察局彰化分局報告臺灣彰化地方法院檢察署檢
    察官偵查起訴。
    理  由
一、本件被告李清源所犯係死刑、無期徒刑、最輕本刑為3 年以
    上有期徒刑以外之罪，其於準備程序就被訴事實為有罪之陳
    述，經本院裁定由受命法官獨任以簡式審判程序審理，則依
    刑事訴訟法第273 條之2 、同法第159 條第2 項之規定，不
    適用傳聞法則有關限制證據能力之相關規定，合先敘明。
二、上揭事實，業據被告李清源坦承不諱，且被告為警採集尿液
    檢體送驗結果，呈嗎啡陽性反應（按海洛因係由嗎啡經化學
    合成而製得，經注射進入人體後，因代謝分解成嗎啡，因此
    施打海洛因後，由尿液中檢驗結果為嗎啡反應）及甲基安非
    他命陽性反應，有接受尿液採樣同意書、彰化縣警察局彰化
    分局委託檢驗尿液代號與真實姓名對照認證單、詮昕科技股
    份有限公司99年9 月10日濫用藥物尿液檢驗報告各1 份在卷
    可稽（偵卷第6 至8 頁），足認被告上開自白與事實相符，
    應可採信。又被告前因施用毒品案件，經觀察、勒戒後，認
    有繼續施用毒品傾向，再送戒治所施以強制戒治，嗣經法院
    裁定停止戒治，所餘戒治期間付保護管束，於90年10月29日
    停止處分出監，於91年2 月20日保護管束期滿未經撤銷，視
    為執行完畢，由臺灣彰化地方法院檢察署檢察官於91年3 月
    6 日以91年度戒毒偵字第199 至203 號為不起訴處分確定，
    於上開觀察、勒戒執行完畢釋放後5 年內，又因施用第1、2
    級毒品案件，經臺灣高等法院臺中分院以96年度上訴字第98
    號判處有期徒刑10月、5 月，減為有期徒刑5 月、2 月又15
    日確定；因2 次施用第1 級毒品案件，經臺灣板橋地方法院
    以96年度訴字3468號判處有期徒刑8 月、8 月，減為有期徒
    刑4 月、4 月，定應執行刑為有期徒刑7 月確定等情，有被
    告前開案號不起訴處分書、刑事判決書（本院卷第61至65頁
    ）、臺灣高等法院被告前案紀錄表各1 份在卷可參，此次再
    犯本件施用毒品罪，已非毒品危害防制條例第20條第3項 所
    定「5 年後再犯」之情形，仍應依同條例第10條之規定處罰
    （最高法院95年度第7 次刑事庭會議決議參照），本件事證
    明確，被告犯行堪以認定，應依法論科。
三、按海洛因、甲基安非他命分別為毒品危害防制條例第2 條第
    2 項第1 、2 款所明定之第1 級毒品、第2 級毒品。核被告
    李清源所為，係犯毒品危害防制條例第10條第1 項之施用第
    1 級毒品罪，及同條第2 項之施用第2 級毒品罪。其非法持
    有第1 級毒品海洛因、第2 級毒品甲基安非他命之低度行為
    ，已為其施用之高度行為所吸收，均不另論罪。被告所犯上
    開2 罪，犯意各別，行為互異，應分論併罰。又被告有如事
    實欄所述之前案科刑及執行紀錄，有卷附臺灣高等法院被告
    前案紀錄表可按，其受有期徒刑之執行完畢，5 年以內故意
    再犯有期徒刑以上之罪，為累犯，應依刑法第47條第1 項之
    規定，各加重其刑。被告於99年8 月9 日因騎乘機車在彰化
    縣花壇鄉中庄村與人發生車禍，經警到場處理，在有偵查犯
    罪權限之公務員發覺其上開施用毒品海洛因犯行前，即主動
    向警員供出施用毒品海洛因之犯行，就施用第1 級毒品部分
    自首並接受裁判，有本院當庭與警員卓錦權通話之電話紀錄
    在卷可憑（本院卷第72頁反面），核與自首之規定相符，就
    所犯施用第1 級毒品罪部分，依刑法第62條前段之規定減輕
    其刑，並先加後減之。又被告施用第2 級毒品甲基安非他命
    之地點係在其上開住處，且係以將甲基安非他命置於玻璃球
    內燒烤後吸食其煙霧之方式施用，此業據被告於本院審理時
    供述明確（本院卷第72頁），起訴書記載被告施用甲基安非
    他命之地點、方式均為不詳，容有未洽，爰補充記載如上。
    爰審酌被告素行不佳，已因施用毒品，經觀察勒戒、強制戒
    治之處分及科處刑罰後，猶不思戒絕革除惡習，再為本件犯
    罪，顯見其對毒品依賴性甚高，未能徹底認識毒品對人體之
    危害，亦未因前所受觀察勒戒、強制戒治處分及刑罰而記取
    教訓，其犯罪所生危害主要係戕害自身健康等一切情狀，分
    別量處如主文所示之刑，並依刑法第51條第5 款之規定，定
    其應執行之刑。
據上論斷，應依刑事訴訟法第273 條之1 第1 項、第299 條第1
項前段，毒品危害防制條例第10條第1 項、第2 項，刑法第11條
前段、第47條第1 項、第62條前段、第51條第5 款，判決如主文
。
本案經檢察官詹喬偉到庭執行職務。
中    華    民    國    99    年    12    月    27    日
                  刑事第八庭          法  官 王素珍
以上正本證明與原本無異。
如不服本判決應於收受判決後10日內向本院提出上訴書狀，並應
敘述具體理由；其未敘述上訴理由者，應於上訴期間屆滿後20日
內向本院補提理由書（均須按他造當事人之人數附繕本）「切勿
逕送上級法院」。
中    華    民    國    99    年    12    月    27    日
                                      書記官  陳秀香
附錄本案論罪科刑法條：
毒品危害防制條例第10條
施用第一級毒品者，處 6 月以上 5 年以下有期徒刑。
施用第二級毒品者，處 3 年以下有期徒刑。

司法院資訊處製作；財團法人民間司法改革基金會備份。
